Inventaris van de (dubbele) registers van de Burgerlijke Stand van de gemeenten in de provincie Zuid-Holland (1941) 1943 - 1950
Nationaal Archief, Den Haag
- Registers van geboorten, A.
  - Vlaardingen, 1943 - 1950; 1460-1471
    - 1944, 1462
    - 1945, 1463
    - 1946, 0001 - 1099, 1464
    - 1946, 1100 - 1352, 1465
    - 1946, 1353 - 1404, 1466
    - 1947, 0001 - 1100, 1467
    - 1947, 1101 - 1217, 1468
    - 1948, 1469
    - 1949, 1470
    - 1950, 1471
  - Vlist, 1943 - 1950; 1472-1480
    - 1943, 1472
    - 1944, 001 - 014, 1473
    - 1944, 015, 1474
    - 1945, 1475
    - 1946, 1476
    - 1947, 1477
    - 1948, 1478
    - 1949, 1479
    - 1950, 1480
  - Voorburg, 1943 - 1950; 1481-1491, ---
    - 1943, ---
    - 1944, 0001 - 0702, 1481
    - 1944, 0703 - 1159, 1482
    - 1945, 1483
    - 1946, 0001 - 0750, 1484
    - 1946, 0751 - 1452, 1485
    - 1946, 1453 - 1524, 1486
    - 1947, 0001 - 0750, 1487
    - 1947, 0751 - 1007, 1488
    - 1948, 1489
    - 1949, 1490
    - 1950, 1491
  - Voorhout, 1943 - 1950; 1492-1498, ---
    - 1943, ---
    - 1944, 1492
    - 1945, 1493
    - 1946, 1494
    - 1947, 1495
    - 1948, 1496
    - 1949, 1497
    - 1950, 1498
  - Voorschoten, 1943 - 1950; 1499-1504, ---
    - 1943, ---
    - 1944, ---
    - 1945, 1499
    - 1946, 1500
    - 1947, 1501
    - 1948, 1502
    - 1949, 1503
    - 1950, 1504
  - Waarder, 1943 - 1950; 1505-1512
    - 1943, 1505
    - 1944, 1506
    - 1945, 1507
    - 1946, 1508
    - 1947, 1509
    - 1948, 1510
    - 1949, 1511
    - 1950, 1512
  - Waddinxveen, 1943 - 1950; 1513-1520
    - 1943, 1513
    - 1944, 1514
    - 1945, 1515
    - 1946, 1516
    - 1947, 1517
    - 1948, 1518
    - 1949, 1519
    - 1950, 1520
  - Warmond, 1943 - 1950; 1521-1526, ---
    - 1943, ---
    - 1944, ---
    - 1945, 1521
    - 1946, 1522
    - 1947, 1523
    - 1948, 1524
    - 1949, 1525
    - 1950, 1526
  - Wassenaar, 1943 - 1950; 1527-1533, ---
    - 1943, ---
    - 1945, 1527
    - 1946, 001 - 500, 1528
    - 1946, 501 - 590, 1529
    - 1947, 1530
    - 1948, 1531
    - 1949, 1532
    - 1950, 1533
  - Wateringen, 1943 - 1950; 1534-1541, ---
    - 1943, ---
    - 1944, 001 - 201, 1534
    - 1944, 202 - 210, 1535
    - 1945, 1536
    - 1946, 1537
    - 1947, 1538
    - 1948, 1539
    - 1949, 1540
    - 1950, 1541
  - Westmaas, 1943 - 1950; 1542-1550
    - 1943, 1542
    - 1944, 1543
    - 1945, 001 - 030, 1544
    - 1945, 031 - 032, 1545
    - 1946, 1546
    - 1947, 1547
    - 1948, 1548
    - 1949, 1549
    - 1950, 1550
  - Woubrugge, 1943 - 1950; 1551-1557, ---
    - 1943, ---
    - 1944, 1551
    - 1945, 1552
    - 1946, 1553
    - 1947, 1554
    - 1948, 1555
    - 1949, 1556
    - 1950, 1557
  - Wijngaarden, 1943 - 1950; 1558-1565
    - 1943, 1558
    - 1944, 1559
    - 1945, 1560
    - 1946, 1561
    - 1947, 1562
    - 1948, 1563
    - 1949, 1564
    - 1950, 1565
  - IJsselmonde, 1943 - 1950; 1566-1573
    - 1943, 1566
    - 1944, 1567
    - 1945, 1568
    - 1946, 1569
    - 1947, 1570
    - 1948, 1571
    - 1949, 1572
    - 1950, 1573
  - Zevenhoven, 1943 - 1950; 1574-1580, ---
    - 1943, ---
    - 1944, 1574
    - 1945, 1575
    - 1946, 1576
    - 1947, 1577
    - 1948, 1578
    - 1949, 1579
    - 1950, 1580
  - Zevenhuizen, 1943 - 1950; 1581-1588
    - 1943, 1581
    - 1944, 1582
    - 1945, 1583
    - 1946, 1584
    - 1947, 1585
    - 1948, 1586
    - 1949, 1587
    - 1950, 1588
  - Zoetermeer, 1943 - 1950; 1589-1595, ---
    - 1943, ---
    - 1944, 1589
    - 1945, 1590
    - 1946, 1591
    - 1947, 1592
    - 1948, 1593
    - 1949, 1594
    - 1950, 1595
  - Zoeterwoude, 1943 - 1950; 1596-1602, ---
    - 1943, ---
    - 1944, 1596
    - 1945, 1597
    - 1946, 1598
    - 1947, 1599
    - 1948, 1600
    - 1949, 1601
    - 1950, 1602
  - Zuid-Beijerland, 1943 - 1950; 1603-1611
    - 1943, 1603
    - 1944, 1604
    - 1945, 1605
    - 1946, 001 - 070, 1606
    - 1946, 071 - 076, 1607
    - 1947, 1608
    - 1948, 1609
    - 1949, 1610
    - 1950, 1611
  - Zuidland, 1943 - 1950; 1612-1619
    - 1943, 1612
    - 1944, 1613
    - 1945, 1614
    - 1946, 1615
    - 1947, 1616
    - 1948, 1617
    - 1949, 1618
    - 1950, 1619
  - Zwammerdam, 1943 - 1950; 1620-1626, ---
    - 1943, ---
    - 1944, 1620
    - 1945, 1621
    - 1946, 1622
    - 1947, 1623
    - 1948, 1624
    - 1949, 1625
    - 1950, 1626
  - Zwartewaal, 1943 - 1950; 1627-1634
    - 1943, 1627
    - 1944, 1628
    - 1945, 1629
    - 1946, 1630
    - 1947, 1631
    - 1948, 1632
    - 1949, 1633
    - 1950, 1634
  - Zwijndrecht, 1943 - 1950; 1635-1642
    - 1943, 1635
    - 1944, 1636
    - 1945, 1637
    - 1946, 1638
    - 1947, 1639
    - 1948, 1640
    - 1949, 1641
    - 1950, 1642
- Registers van huwelijken en echtscheidingen, B.
  - Ter Aar, 1943 - 1950; 1643-1654, ---
    - 1943, ---
    - 1944, 1643
      Openbaarheid beperkt tot 01-01-2020
    - 1945, 1644
      Openbaarheid beperkt tot 01-01-2021
    - 1946, 001 - 035, 1645
      Openbaarheid beperkt tot 01-01-2022
    - 1946, 036 - 046, 1646
    - 1946, 047 - 052, 1647
    - 1947, 001 - 035, 1648
      Openbaarheid beperkt tot 01-01-2023
    - 1947, 036 - 040, 1649
    - 1948, 001 - 035, 1650
      Openbaarheid beperkt tot 01-01-2024
    - 1948, 036 - 038, 1651
    - 1949, 1652
      Openbaarheid beperkt tot 01-01-2025
    - 1950, 001 - 035, 1653
      Openbaarheid beperkt tot 01-01-2026
    - 1950, 036 - 042, 1654
  - Abbenbroek, 1943 - 1950; 1655-1662
    - 1943, 1655
    - 1944, 1656
    - 1945, 1657
    - 1946, 1658
    - 1947, 1659
    - 1948, 1660
    - 1949, 1661
    - 1950, 1662
  - Alblasserdam, 1943 - 1950; 1663-1670
    - 1943, 1663
    - 1944, 1664
    - 1945, 1665
    - 1946, 1666
    - 1947, 1667
    - 1948, 1668
    - 1949, 1669
    - 1950, 1670
  - Alkemade, 1943 - 1950; 1671-1678, ---
    - 1943, ---
    - 1944, 1671
    - 1945, 1672
    - 1946, 1673
    - 1947, 001 - 063, 1674
    - 1947, 064 - 087, 1675
    - 1948, 1676
    - 1949, 1677
    - 1950, 1678
  - Alphen aan den Rijn, 1943 - 1950; 1679-1686, ---
    - 1943, ---
    - 1944, ---
    - 1945, 1679
    - 1946, 001 - 201, 1680
    - 1946, 202 - 222, 1681
    - 1947, 001 - 202, 1682
    - 1947, 203 - 214, 1683
    - 1948, 1684
    - 1949, 1685
    - 1950, 1686
  - Ameide, 1943 - 1950; 1687-1695
    - 1943, 1687
    - 1944, 1688
    - 1945, 1689
    - 1946, 001 - 027, 1690
    - 1946, 028 - 034, 1691
    - 1947, 1692
    - 1948, 1693
    - 1949, 1694
    - 1950, 1695
  - Ammerstol, 1943 - 1950; 1696-1703
    - 1943, 1696
    - 1944, 1697
    - 1945, 1698
    - 1946, 1699
    - 1947, 1700
    - 1948, 1701
    - 1949, 1702
    - 1950, 1703
  - Arkel, 1943 - 1950; 1704-1712
    - 1943, 1704
    - 1944, 1705
    - 1945, 1706
    - 1946, 001 - 019, 1707
    - 1946, 020 - 023, 1708
    - 1947, 1709
    - 1948, 1710
    - 1949, 1711
    - 1950, 1712
  - Barendrecht, 1943 - 1950; 1723-1734
    - 1943, 1723
    - 1944, 1724
    - 1945, 1725
    - 1946, 001 - 063, 1726
    - 1946, 064 - 082, 1727
    - 1946, 083 - 089, 1728
    - 1946, 090 - 091, 1729
    - 1947, 001 - 063, 1730
    - 1947, 064 - 071, 1731
    - 1948, 1732
    - 1949, 1733
    - 1950, 1734
  - Benthuizen, 1943 - 1950; 1735-1740, ---
    - 1943, ---
    - 1944, ---
    - 1945, 1735
    - 1946, 1736
    - 1947, 1737
    - 1948, 1738
    - 1949, 1739
    - 1950, 1740
  - Bergambacht, 1943 - 1950; 1741-1748
    - 1943, 1741
    - 1944, 1742
    - 1945, 1743
    - 1946, 1744
    - 1947, 1745
    - 1948, 1746
    - 1949, 1747
    - 1950, 1748
  - Bergschenhoek, 1943 - 1950; 1749-1758
    - 1943, 1749
    - 1944, 1750
    - 1945, 1751
    - 1946, 001 - 023, 1752
    - 1946, 024 - 036, 1753
    - 1947, 1754
    - 1948, 001 - 023, 1755
    - 1948, 024 - 025, 1756
    - 1949, 1757
    - 1950, 1758
  - Berkel en Rodenrijs, 1943 - 1950; 1759-1767, ---
    - 1943, ---
    - 1944, 1759
    - 1945, 1760
    - 1946, 001 - 047, 1761
    - 1946, 048 - 058, 1762
    - 1947, 001 - 047, 1763
    - 1947, 048 - 066, 1764
    - 1948, 1765
    - 1949, 1766
    - 1950, 1767
  - Berkenwoude, 1943 - 1950; 1768-1776
    - 1943, 1768
    - 1944, 1769
    - 1945, 1770
    - 1946, 1771
    - 1947, 001 - 015, 1772
    - 1947, 016 - 017, 1773
    - 1948, 1774
    - 1949, 1775
    - 1950, 1776
  - Bleiswijk, 1943 - 1950; 1777-1786
    - 1943, 1777
    - 1944, 1778
    - 1945, 1779
    - 1946, 001 - 023, 1780
    - 1946, 024 - 034, 1781
    - 1947, 1782
    - 1948, 1783
    - 1949, 001 - 031, 1784
    - 1949, 032, 1785
    - 1950, 1786
  - Bleskensgraaf en Hofwegen, 1943 - 1950; 1787-1798
    - 1943, 001 - 011, 1787
    - 1943, 012 - 013, 1788
    - 1944, 1789
    - 1945, 001 - 011, 1790
    - 1945, 012 - 015, 1791
    - 1946, 1792
    - 1947, 001 - 011, 1793
    - 1947, 012 - 016, 1794
    - 1948, 001 - 011, 1795
    - 1948, 012 - 014, 1796
    - 1949, 1797
    - 1950, 1798
  - Bodegraven, 1943 - 1950; 1799-1807, ---
    - 1943, ---
    - 1944, ---
    - 1945, 1799
    - 1946, 001 - 067, 1800
    - 1946, 068 - 093, 1801
    - 1947, 001 - 066, 1802
    - 1947, 067 - 075, 1803
    - 1948, 001 - 066, 1804
    - 1948, 067 - 078, 1805
    - 1949, 1806
    - 1950, 1807
  - Den Bommel, 1943 - 1950; 1808-1815
    - 1943, 1808
    - 1944, 1809
    - 1945, 1810
    - 1946, 1811
    - 1947, 1812
    - 1948, 1813
    - 1949, 1814
    - 1950, 1815
  - Boskoop, 1944 - 1950; 1816-1824, ---
    - 1943, ---
    - 1944, 1816
    - 1945, 1817
    - 1946, 001 - 079, 1818
    - 1946, 080 - 096, 1819
    - 1947, 001 - 079, 1820
    - 1947, 080, 1821
    - 1948, 1822
    - 1949, 1823
    - 1950, 1824
  - Brandwijk, 1943 - 1950; 1825-1832
    - 1943, 1825
    - 1944, 1826
    - 1945, 1827
    - 1946, 1828
    - 1947, 1829
    - 1948, 1830
    - 1949, 1831
    - 1950, 1832
  - Brielle, 1943 - 1950; 1833-1840
    - 1943, 1833
    - 1944, 1834
    - 1945, 1835
    - 1946, 1836
    - 1947, 1837
    - 1948, 1838
    - 1949, 1839
    - 1950, 1840
  - Capelle aan den IJssel, 1943 - 1950; 1841-1850
    - 1943, 1841
    - 1944, 1842
    - 1945, 1843
    - 1946, 001 - 083, 1844
    - 1946, 084 - 091, 1845
    - 1947, 001 - 083, 1846
    - 1947, 084 - 107, 1847
    - 1948, 1848
    - 1949, 1849
    - 1950, 1850
  - Delft, 1943 - 1950; 1851-1859, ---
    - 1943, ---
    - 1944, 1851
    - 1945, 1852
    - 1946, 001 - 593, 1853
    - 1946, 594 - 792, 1854
    - 1946, 793 - 889, 1855
    - 1947, 1856
    - 1948, 1857
    - 1949, 1858
    - 1950, 1859
  - Dirksland, 1943 - 1950; 1860-1868
    - 1943, 1860
    - 1944, 1861
    - 1945, 1862
    - 1946, 001 - 035, 1863
    - 1946, 036 - 037, 1864
    - 1947, 1865
    - 1948, 1866
    - 1949, 1867
    - 1950, 1868
  - Dordrecht, 1943 - 1950; 1869-1889
    - 1943, 001 - 322, 1869
    - 1943, 323 - 564, 1870
    - 1944, 001 - 319, 1871
    - 1944, 320 - 464, 1872
    - 1945, 001 - 323, 1873
    - 1945, 324 - 638, 1874
    - 1946, 001 - 321, 1875
    - 1946, 322 - 640, 1876
    - 1946, 641 - 966, 1877
    - 1946, 967 - 992, 1878
    - 1947, 001 - 320, 1879
    - 1947, 321 - 638, 1880
    - 1947, 639 - 841, 1881
    - 1947, 842 - 858, 1882
    - 1948, 001 - 441, 1883
    - 1948, 442 - 755, 1884
    - 1949, 001 - 441, 1885
    - 1949, 442 - 644, 1886
    - 1950, 001 - 437, 1887
    - 1950, 438 - 546, 1888
    - 1950, 547 - 617, 1889
  - Dubbeldam, 1943 - 1950; 1890-1897
    - 1943, 1890
    - 1944, 1891
    - 1945, 1892
    - 1946, 1893
    - 1947, 1894
    - 1948, 1895
    - 1949, 1896
    - 1950, 1897
  - Geervliet, 1943 - 1950; 1906-1913
    - 1943, 1906
    - 1944, 1907
    - 1945, 1908
    - 1946, 1909
    - 1947, 1910
    - 1948, 1911
    - 1949, 1912
    - 1950, 1913
  - Giessendam, 1943 - 1950; 1914-1923
    - 1943, 1914
    - 1944, 1915
    - 1945, 1916
    - 1946, 001 - 051, 1917
    - 1946, 052 - 074, 1918
    - 1946, 075 - 080, 1919
    - 1947, 1920
    - 1948, 1921
    - 1949, 1922
    - 1950, 1923
  - Giessen-Nieuwkerk, 1943 - 1950; 1924-1933
    - 1943, 1924
    - 1944, 1925
    - 1945, 1926
    - 1946, 001 - 015, 1927
    - 1946, 016 - 017, 1928
    - 1947, 001 - 015, 1929
    - 1947, 016 - 019, 1930
    - 1948, 1931
    - 1949, 1932
    - 1950, 1933
  - Goedereede, 1943 - 1950; 1934-1941
    - 1943, 1934
    - 1944, 1935
    - 1945, 1936
    - 1946, 1937
    - 1947, 1938
    - 1948, 1939
    - 1949, 1940
    - 1950, 1941
  - Gorinchem, 1943 - 1950; 1942-1950
    - 1943, 1942
    - 1944, 1943
    - 1945, 1944
    - 1946, 001 - 199, 1945
    - 1946, 200 - 202, 1946
    - 1947
    - 1948
    - 1949
    - 1950
  - Gouda, 1943 - 1950; 1951-1958
    - 1943, 1951
    - 1944, 1952
    - 1945, 1953
    - 1946, 1954
    - 1947, 1955
    - 1948, 1956
    - 1949, 1957
    - 1950, 1958
  - Gouderak, 1943 - 1950; 1959-1966
    - 1943, 1959
    - 1944, 1960
    - 1945, 1961
    - 1946, 1962
    - 1947, 1963
    - 1948, 1964
    - 1949, 1965
    - 1950, 1966
  - Goudriaan, 1943 - 1950; 1967-1974
    - 1943, 1967
    - 1944, 1968
    - 1945, 1969
    - 1946, 1970
    - 1947, 1971
    - 1948, 1972
    - 1949, 1973
    - 1950, 1974
  - Goudswaard, 1943 - 1950; 1975-1982
    - 1943, 1975
    - 1944, 1976
    - 1945, 1977
    - 1946, 1978
    - 1947, 1979
    - 1948, 1980
    - 1949, 1981
    - 1950, 1982
  - 's-Gravendeel, 1943 - 1950; 1983-1991
    - 1943, 1983
    - 1944, 1984
    - 1945, 1985
    - 1946, 001 - 059, 1986
    - 1946, 060 - 078, 1987
    - 1947, 1988
    - 1948, 1989
    - 1949, 1990
    - 1950, 1991
  - 's-Gravenhage, 1943 - 1950; 1992-2124, ---
    De letters A, B, D, E, F en G betreffen verschillende secretarieregisters. De letter C betreft registers van echtscheidingen en huwelijken gesloten buiten het gemeentehuis wegens bijzondere omstandigheden (ziekte, buitenland etc.).
    - 1943, ---
    - 1944, A 0001 - 0383, 1992
    - 1944, A 0384 - 0765, 1993
    - 1944, A 0766 - 0994, 1994
    - 1944, B 0001 - 0382, 1995
    - 1944, B 0383 - 0770, 1996
    - 1944, B 0771 - 0974, 1997
    - 1944, C 0001 - 0394, 1998
    - 1944, C 0395 - 0673, 1999
    - 1944, D 0001 - 0363, 2000
    - 1944, E 0001 - 0381, 2001
    - 1945, A 0001 - 0392, 2002
    - 1945, A 0393 - 0785, 2003
    - 1945, A 0786 - 1106, 2004
    - 1945, B 0001 - 0388, 2005
    - 1945, B 0389 - 0780, 2006
    - 1945, B 0781 - 1114, 2007
    - 1945, C 0001 - 0383, 2008
    - 1945, C 0384 - 0780, 2009
    - 1945, C 0781 - 0786, 2010
    - 1945, D 0001 - 0388, 2011
    - 1945, D 0389 - 0584, 2012
    - 1945, E 0001 - 0392, 2013
    - 1945, E 0393 - 0776, 2014
    - 1945, E 0777 - 0854, 2015
    - 1946, A 0001 - 0391, 2016
    - 1946, A 0392 - 0780, 2017
    - 1946, A 0781 - 1167, 2018
    - 1946, A 1168 - 1557, 2019
      De aktenrs. 1168 - 1200 en 1530 - 1557 betreffen reproducties
    - 1946, B 001 - 0387, 2020
      De aktenrs. 001 -120 betreffen reproducties
    - 1946, B 0388 - 0781, 2021
    - 1946, B 0782 - 1099, 2022
    - 1946, B 1100 - 1173, 2023
    - 1946, B 1174 - 1366, 2024
    - 1946, B 1367 - 1515, 2025
    - 1946, C 0001 - 0394, 2026
    - 1946, C 0395 - 0591, 2027
    - 1946, C 0592 - 0789, 2028
    - 1946, C 0790 - 1185, 2029
    - 1946, C 1186 - 1577, 2030
    - 1946, C 1578 - 1784, 2031
    - 1946, D 0001 - 0392, 2032
    - 1946, D 0393 - 0780, 2033
    - 1946, D 0781 - 1169, 2034
    - 1946, D 1170 - 1528, 2035
    - 1946, E 0001 - 0388, 2036
    - 1946, E 0389 - 0778, 2037
    - 1946, E 0779 - 1159, 2038
    - 1946, E 1160 - 1499, 2039
    - 1946, F 0001 - 0065, 2040
    - 1946, G 0001 - 0276, 2041
    - 1947, A 0001 - 0390, 2042
    - 1947, A 0391 - 0781, 2043
    - 1947, A 0782 - 1170, 2044
    - 1947, A 1171 - 1239, 2045
    - 1947, B 0001 - 0396, 2046
    - 1947, B 0397 - 0794, 2047
    - 1947, B 0795 - 1185, 2048
    - 1947, B 1186 - 1246, 2049
    - 1947, C 0001 - 0396, 2050
    - 1947, C 0397 - 0792, 2051
    - 1947, C 0793 - 1189, 2052
    - 1947, C 1190 - 1585, 2053
    - 1947, C 1586 - 1808, 2054
    - 1947, D 0001 - 0390, 2055
    - 1947, D 0391 - 0781, 2056
    - 1947, D 0782 - 1172, 2057
    - 1947, E 0001 - 0387, 2058
    - 1947, E 0388 - 0772, 2059
    - 1947, E 0773 - 1157, 2060
    - 1947, F 0001 - 0104, 2061
    - 1947, G 0001 - 0386, 2062
    - 1947, G 0387 - 0778, 2063
    - 1947, G 0779 - 1166, 2064
    - 1948, A 0001 - 0393, 2065
    - 1948, A 0394 - 0786, 2066
    - 1948, A 0787 - 1122, 2067
    - 1948, B 0001 - 0384, 2068
    - 1948, B 0385 - 0774, 2069
    - 1948, B 0775 - 1135, 2070
    - 1948, C 0001 - 0396, 2071
    - 1948, C 0397 - 0776, 2072
    - 1948, C 0777 - 1172, 2073
    - 1948, C 1173 - 1569, 2074
    - 1948, C 1570 - 1599, 2075
    - 1948, D 0001 - 0387, 2076
    - 1948, D 0388 - 0779, 2077
    - 1948, D 0780 - 1016, 2078
    - 1948, E 0001 - 0385, 2079
    - 1948, E 0386 - 0776, 2080
    - 1948, E 0777 - 1043, 2081
    - 1948, F 0001 - 0080, 2082
    - 1948, G 0001 - 0391, 2083
    - 1948, G 0392 - 0781, 2084
    - 1948, G 0782 - 0914, 2085
    - 1949, A 0001 - 0391, 2086
    - 1949, A 0392 - 0782, 2087
    - 1949, A 0783 - 1179, 2088
    - 1949, A 1180 - 1246, 2089
    - 1949, B 0001 - 0392, 2090
    - 1949, B 0393 - 0788, 2091
    - 1949, B 0789 - 1162, 2092
    - 1949, C 0001 - 0397, 2093
    - 1949, C 0398 - 0793, 2094
    - 1949, C 0794 - 1185, 2095
    - 1949, C 1186 - 1397, 2096
    - 1949, D 0001 - 0386, 2097
    - 1949, D 0387 - 0779, 2098
    - 1949, D 0780 - 0988, 2099
    - 1949, E 0001 - 0385, 2100
    - 1949, E 0386 - 0774, 2101
    - 1949, E 0775 - 0998, 2102
    - 1949, F 0001 - 0132, 2103
    - 1949, G 0001 - 0303, 2104
    - 1950, A 0001 - 0393, 2105
    - 1950, A 0394 - 0783, 2106
    - 1950, A 0784 - 0944, 2107
    - 1950, B 0001 - 0388, 2108
    - 1950, B 0389 - 0779, 2109
    - 1950, B 0780 - 0843, 2110
    - 1950, C 0001 - 0396, 2111
    - 1950, C 0397 - 0792, 2112
    - 1950, C 0793 - 1183, 2113
    - 1950, C 1184 - 1252, 2114
    - 1950, D 0001 - 0391, 2115
    - 1950, D 0392 - 0784, 2116
    - 1950, D 0785 - 0866, 2117
    - 1950, E 0001 - 0393, 2118
    - 1950, E 0394 - 0781, 2119
    - 1950, E 0782 - 0931, 2120
    - 1950, F 0001 - 0275, 2121
    - 1950, G 0001 - 0393, 2122
    - 1950, G 0394 - 0786, 2123
    - 1950, G 0787 - 0862, 2124
  - 's-Gravenzande, 1943 - 1950; 2125-2132, ---
    - 1943, ---
    - 1944, 2125
    - 1945, 2126
    - 1946, 001 - 083, 2127
    - 1946, 084 - 086, 2128
    - 1947, 2129
    - 1948, 2130
    - 1949, 2131
    - 1950, 2132
  - Groot-Ammers, 1943 - 1950; 2133-2140
    - 1943, 2133
    - 1944, 2134
    - 1945, 2135
    - 1946, 2136
    - 1947, 2137
    - 1948, 2138
    - 1949, 2139
    - 1950, 2140
  - Haastrecht, 1943 - 1950; 2141-2150
    - 1943, 2141
    - 1944, 2142
    - 1945, 2143
    - 1946, 001 - 027, 2144
    - 1946, 028, 2145
    - 1947, 001 - 027, 2146
    - 1947, 028 - 035, 2147
    - 1948, 2148
    - 1949, 2149
    - 1950, 2150
  - Hardinxveld, 1943 - 1950; 2159-2168
    - 1943, 2159
    - 1944, 2160
    - 1945, 2161
    - 1946, 001 - 070, 2162
    - 1946, 071 - 074, 2163
    - 1947, 001 - 070, 2164
    - 1947, 071 - 077, 2165
    - 1948, 2166
    - 1949, 2167
    - 1950, 2168
  - Hazerswoude, 1943 - 1950; 2169-2174, ---
    - 1943, ---
    - 1944, ---
    - 1945, 2169
    - 1946, 2170
    - 1947, 2171
    - 1948, 2172
    - 1949, 2173
    - 1950, 2174
  - Heenvliet, 1943 - 1950; 2175-2182
    - 1943, 2175
    - 1944, 2176
    - 1945, 2177
    - 1946, 2178
    - 1947, 2179
    - 1948, 2180
    - 1949, 2181
    - 1950, 2182
  - Heerjansdam, 1943 - 1950; 2183-2192
    - 1943, 2183
    - 1944, 2184
    - 1945, 2185
    - 1946, 2186
    - 1947, 2187
    - 1948, 001 - 015, 2188
    - 1948, 016 - 018, 2189
    - 1949, 2190
    - 1950, 001 - 015, 2191
    - 1950, 016 - 020, 2192
  - Hei- en Boeicop, 1943 - 1950; 2193-2200
    - 1943, 2193
    - 1944, 2194
    - 1945, 2195
    - 1946, 2196
    - 1947, 2197
    - 1948, 2198
    - 1949, 2199
    - 1950, 2200
  - Heinenoord, 1943 - 1950; 2201-2208
    - 1943, 2201
    - 1944, 2202
    - 1945, 2203
    - 1946, 2204
    - 1947, 2205
    - 1948, 2206
    - 1949, 2207
    - 1950, 2208
  - Hekelingen, 1943 - 1950; 2209-2216
    - 1943, 2209
    - 1944, 2210
    - 1945, 2211
    - 1946, 2212
    - 1947, 2213
    - 1948, 2214
    - 1949, 2215
    - 1950, 2216
  - Hekendorp, 1943 - 1950; 2217-2224
    - 1943, 2217
    - 1944, 2218
    - 1945, 2219
    - 1946, 2220
    - 1947, 2221
    - 1948, 2222
    - 1949, 2223
    - 1950, 2224
  - Hellevoetsluis, 1943 - 1950; 2225-2226
    - 1943 - 1947, 2225
    - 1948 - 1950, 2226
  - Hendrik-Ido-Ambacht, 1943 - 1950; 2227-2234
    - 1943, 2227
    - 1944, 2228
    - 1945, 2229
    - 1946, 2230
    - 1947, 2231
    - 1948, 2232
    - 1949, 2233
    - 1950, 2234
  - Herkingen, 1943 - 1950; 2235-2242
    - 1943, 2235
    - 1944, 2236
    - 1945, 2237
    - 1946, 2238
    - 1947, 2239
    - 1948, 2240
    - 1949, 2241
    - 1950, 2242
  - Hillegersberg, 1943 - 1950; 2243-2252
    - 1943, 2243
    - 1944, 2244
    - 1945, 2245
    - 1946, 001 - 318, 2246
    - 1946, 319 - 337, 2247
    - 1947, 001 - 316, 2248
    - 1947, 317 - 322, 2249
    - 1948, 2250
    - 1949, 2251
    - 1950, 2252
  - Hillegom, 1943 - 1950; 2253-2261, ---
    - 1943, ---
    - 1944, 2253
    - 1945, 2254
    - 1946, 001 - 150, 2255
    - 1946, 151 - 163, 2256
    - 1947, 001 - 150, 2257
    - 1947, 151 - 162, 2258
    - 1948, 2259
    - 1949, 2260
    - 1950, 2261
  - Hoek van Holland, 1943 - 1950; 2262-2269
    - 1943, 2262
    - 1944, 2263
    - 1945, 2264
    - 1946, 2265
    - 1947, 2266
    - 1948, 2267
    - 1949, 2268
    - 1950, 2269
  - Hoogblokland, 1943 - 1950; 2270-2277
    - 1943, 2270
    - 1944, 2271
    - 1945, 2272
    - 1946, 2273
    - 1947, 2274
    - 1948, 2275
    - 1949, 2276
    - 1950, 2277
  - Hoogvliet, 1943 - 1950; 2278-2285
    - 1943, 2278
    - 1944, 2279
    - 1945, 2280
    - 1946, 2281
    - 1947, 2282
    - 1948, 2283
    - 1949, 2284
    - 1950, 2285
  - Hoornaar, 1943 - 1950; 2286-2294
    - 1943, 2286
    - 1944, 2287
    - 1945, 2288
    - 1946, 001 - 011, 2289
    - 1946, 012 - 013, 2290
    - 1947, 2291
    - 1948, 2292
    - 1949, 2293
    - 1950, 2294
  - Katwijk, 1943 - 1950; 2295-2301, ---
    - 1943, ---
    - 1944, 2295
    - 1945, 2296
    - 1946, 2297
    - 1947, 2298
    - 1948, 2299
    - 1949, 2300
    - 1950, 2301
  - Kedichem, 1943 - 1950; 2302-2309
    - 1943, 2302
    - 1944, 2303
    - 1945, 2304
    - 1946, 2305
    - 1947, 2306
    - 1948, 2307
    - 1949, 2308
    - 1950, 2309
  - Klaaswaal, 1943 - 1950; 2310-2317
    - 1943, 2310
    - 1944, 2311
    - 1945, 2312
    - 1946, 2313
    - 1947, 2314
    - 1948, 2315
    - 1949, 2316
    - 1950, 2317
  - Koudekerk aan den Rijn, 1943 - 1950; 2318-2325, ---
    - 1943, ---
    - 1944, 2318
    - 1945, 2319
    - 1946, 001 - 023, 2320
    - 1946, 024 - 026, 2321
    - 1947, 2322
    - 1948, 2323
    - 1949, 2324
    - 1950, 2325
  - Krimpen aan de Lek, 1943 - 1950; 2326-2333
    - 1943, 2326
    - 1944, 2327
    - 1945, 2328
    - 1946, 2329
    - 1947, 2330
    - 1948, 2331
    - 1949, 2332
    - 1950, 2333
  - Krimpen aan den IJssel, 1943 - 1950; 2334-2344
    - 1943, 2334
    - 1944, 2335
    - 1945, 2336
    - 1946, 001 - 071, 2337
    - 1946, 072 - 092, 2338
    - 1946, 093 - 105, 2339
    - 1947, 001 - 071, 2340
    - 1947, 072 - 084, 2341
    - 1948, 2342
    - 1949, 2343
    - 1950, 2344
  - Langerak, 1943 - 1950; 2345-2352
    - 1943, 2345
    - 1944, 2346
    - 1945, 2347
    - 1946, 2348
    - 1947, 2349
    - 1948, 2350
    - 1949, 2351
    - 1950, 2352
  - Lange Ruige Weide, 1943 - 1950; 2353-2360
    - 1943, 2353
    - 1944, 2354
    - 1945, 2355
    - 1946, 2356
    - 1947, 2357
    - 1948, 2358
    - 1949, 2359
    - 1950, 2360
  - Leerbroek, 1943 - 1950; 2361-2369
    - 1943, 2361
    - 1944, 2362
    - 1945, 2363
    - 1946, 001 - 015, 2364
    - 1946, 016, 2365
    - 1947, 2366
    - 1948, 2367
    - 1949, 2368
    - 1950, 2369
  - Leerdam, 1943 - 1950; 2370-2379
    - 1943, 2370
    - 1944, 2371
    - 1945, 2372
    - 1946, 2373
    - 1947, 001 - 093, 2374
    - 1947, 094 - 106, 2375
    - 1948, 001 - 090, 2376
    - 1948, 091 - 104, 2377
    - 1949, 2378
    - 1950, 2379
  - Leiden, 1943 - 1950; 2380-2386, ---